【裁判字號】    98,簡上,1245
【裁判日期】    981124
【裁判案由】    詐欺
【裁判全文】
臺灣板橋地方法院刑事判決            98年度簡上字第1245號
上  訴  人
即  被  告  乙○○
上列上訴人即被告因詐欺案件，不服本院刑事庭中華民國98年9
月8日98年度簡字第6946號第一審刑事簡易判決（聲請簡易判
決處刑案號：98年度偵字第16058 號），提起上訴，本院管轄之
第二審合議庭判決如下：
    主      文
上訴駁回。
乙○○緩刑貳年，並應自民國九十八年十二月十日起至九十九年
三月十日止，於每月十日給付新臺幣壹萬元予甲○○。
    事實及理由
一、本件經本院管轄第二審之合議庭審理結果，認原審以上訴人
    即被告乙○○犯刑法第30條第1 項前段、第339 條第1 項之
    幫助詐欺取財罪，判處有期徒刑2 月，如易科罰金，以新臺
    幣（下同）1,000 元折算1 日。經核其認事用法及量刑均無
    不當，應予維持，並引用原審刑事簡易判決書事實、證據及
    理由之記載如附件。
二、被告乙○○提起本件上訴意旨略以：伊承認犯行，且業與告
    訴人甲○○成立調解賠償其損失，請求宣告緩刑，給予其自
    新機會等語。經查，原審認事用法並無不當，被告提起本件
    上訴，自無理由，應予駁回。惟被告前未曾因故意犯罪受有
    期徒刑以上刑之宣告，此有臺灣高等法院被告前案紀錄表乙
    份在卷可參，被告因一時失慮，致罹刑典，惟已坦承犯行，
    深具悔意，並與告訴人成立調解，有本院98年度附民移調字
    第178 號調解筆錄1 份在卷可參（本院卷第36-37 頁），告
    訴人於本審理中亦表示不再追究被告所為，願予以自新機會
    之意思（本院卷第32頁），堪信被告經此次科刑教訓後，應
    知警惕而無再犯之虞，本院認為原審對其所宣告之短期刑，
    以暫不執行為適當，爰依刑法第74條第1 項第1 款之規定，
    併予宣告緩刑2 年，以啟自新。再按緩刑宣告，得斟酌情形
    ，命犯罪行為人向被害人支付相當數額之財產或非財產上之
    損害賠償，刑法第74條第2 項第3 款定有明文。查被告與告
    訴人達成調解，約定被告賠償告訴人5 萬元，除於98年11月
    3 日當庭給付1 萬元外，另應自98年12月10日起至99年3 月
    10日止，於每月10日給付1 萬元，至全部清償為止，為使告
    訴人獲得更充分之保障，並督促被告履行債務，以確保被告
    緩刑之宣告能收具體之成效，爰令被告支付如主文所示之負
    擔。
據上論斷，應依刑事訴訟法第455 條之1 第1 項、第3 項、第36
8 條、第373 條，刑法第74條第1 項第1 款、第2 項第3 款、第
3項，判決如主文。
本案經檢察官林常智到庭執行職務。
中    華    民    國    98    年    11    月    24    日
                  刑事第二十一庭  審判長  法  官  陳信旗
                                          法  官  許映鈞
                                          法  官  俞秀美
以上正本證明與原本無異。
不得上訴。
                                          書記官  謝怡貞
中    華    民    國    98    年    11    月    24    日


司法院資訊處製作；財團法人民間司法改革基金會備份。
